# 国企职工教育经费转资本公积

提问人：liufengwen 时间：2015-11-19 11:28:45
我公司为一国有企业，下设三个子公司，母公司 2015 年 10 月改制时需要将职工教育经费余额转入资本公积中，子公司是否一并结转？ 15 年 10 月底的职工教育经费余额是否可以在 15 年 12 月底继续保留？

回答人：chenyiwei
如果此前子公司已完成改制，本身已经是有限责任公司，则子公司账面上原有的职工教育经费等余额是不应转入资本公积的。